---
sidebar_label: "28/05/2025"
sidebar_position: 2
---

# Ata de Reunião

**Data:** 28/05/2026  
**Horário de Início:** 14:10  
**Horário de Término:** 14:31  
**Duração:** 21:21 (m:s)  
**Local:** Microsoft Teams 

## Participantes

1. Arthur de Lima Sobreira
3. Cauã Nicolas Pereira de Oliveira
4. Diogo Oliveira Ferreira
5. Gabriel Augusto Vilarinho Viana Rocha
6. João Victor Sousa Soares e Silva
7. João Pedro Sampaio Maciel 
8. Julia Oliveira Patriciio 
9. Rafael Siqueira Soares
10. Tiago Scherrer Tavares de Lyra

## Objetivos
- Verificar o andamento da conclusão do documento de arquitetura do projeto 
- Acompanhar o andamento da Sprint e das issues

## Discussões e Decisões

### 1. Documento de arquitetura 
**Discussão:** Foi discutindo a possibilidade de dividir a quantidade de diagramas do tópico 2.6 do documento de arquitetura.

**Decisão:** Dividimos os diagramas do tópico 2.6 do documento de arquitetura, segue a divisão 
- Diagrama de estados (João Pedro)
- Diagrama de atividades (Diogo)
- Diagrama de classe (Gabriel Augusto)

### 1. Review da Sprint 
**Discussão:** Foi discutindo sobre o andamento das issues do frontend e foi informado pelos membros designados que elas estavam em andamento.  

## Próxima Reunião
**Data:** 02/06/2025
**Local:** Microsoft Teams  
**Horário:** 20:00 horas 
