---
sidebar_label: "04/06/2025"
---

# Ata de Reunião

**Data:** 04/06/2025  
**Horário de Início:** 14:11  
**Horário de Término:** 14:23  
**Duração:**  12 minutos e 23 segundos  
**Local:** Microsoft Teams

## Participantes
1. Arthur de Lima Sobreira
2. Caua Nicolas Pereira de Oliveira
3. Diogo Oliveira Ferreira
4. Gabriel Augusto Vilarinho Viana Rocha
5. Gabriel Pereira da Silva
6. João Victor Sousa Soares e Silva
7. João Pedro Sampaio Maciel
8. Julia Oliveira Patricio
9. Mariana Ribeiro Santana Gonzaga
10. Rafael Siqueira Soares
11. Tiago Scherrer Tavares de Lyra

## Objetivos
Avisar sobre os nossos prazos, sobre a entrega da primeira release (16/06) e verificar o andamento da Sprint atual (4).

## Discussões e Decisões

### 1. Primeira release 16/06
**Discussão:** Discussão a certa da primeira release:
- Foi informado e pedido aos membros que se atentem aos prazos das issues.
- Foi informado brevemente sobre o que esperamos para a primeira release.

**Responsáveis:**
- Todos integrantes do grupo.

### 2. Issues do Frontend
**Discussão:** Issue do fronend da sprint 4.
- Mudanças feitas nas issues do frontend.
- Foi informado que os layouts das páginas serão feito pelo P.O. e que assim que prontas os membros do frontend já poderão começar a programar.

**Decisões:**
- Foi retirado as issues de criação dos layouts das páginas dos integrantes do frontend e foi passado para o P.O.

**Responsáveis:**
- Gabriel Augusto Vilarinho Viana Rocha.

## Próxima Reunião
**Data:** 09/06/2025  
**Local:** Microsoft Teams  
**Horário:** 20:00  