---
sidebar_label: "09/06/2025"
---

# Ata de Reunião

**Data:** 09/06/2025  
**Horário de Início:** 20:08 
**Horário de Término:** 20:43
**Duração:** 35 minutos
**Local:** Microsoft Teams

## Participantes
1. Ana Beatriz Cunha Wirthmann
2. Arthur de Lima Sobreira
3. Diogo Oliveira Ferreira
4. Gabriel Augusto Vilarinho Viana Rocha
5. Gabriel Pereira da Silva
6. João Pedro Sampaio Maciel
7. Julia Oliveira Patricio
8. Mariana Ribeiro Santana Gonzaga
9. Rafael Siqueira Soares
10. Tiago Scherrer Tavares de Lyra

## Objetivos
Backlog da semana

## Discussões e Decisões

### 1. [Item 1]
**Discussão:**
- Documentação de arquitetura
- Conversa com a monitora, pontos a melhorar no documento: tópico 2.1 (SCRUM), cuidado com requisitos não funcionais, falta do diagrama de atividades, melhoria do diagrama de classes.
  
**Decisões:**
- Remoção do navegador Opera como navegador compatível do site;
- Reescrita do tópico 2.1;
- Melhoria do diagrama de classes.

**Responsáveis:**
- Diogo Oliveira Ferreira
- Julia Oliveira Patricio
- Gabriel Augusto Vilarinho Viana Rocha
- Gabriel Pereira da Silva
- Mariana Ribeiro Santana Gonzaga

### 2. [Item 2]
**Discussão:**
- Issues do frontend, para o dia 16/06/2025.

**Decisões:**
- Construção da página Home pública, [#40](https://github.com/FGA0138-MDS-Ajax/2025.1-Algiz/issues/40);
- Construção da página pública do usuário, [#60](https://github.com/FGA0138-MDS-Ajax/2025.1-Algiz/issues/60);
- Construção da página pública de empresa, [#80](https://github.com/FGA0138-MDS-Ajax/2025.1-Algiz/issues/80);
- Construção da página pública de um post, [#81](https://github.com/FGA0138-MDS-Ajax/2025.1-Algiz/issues/81).
  
**Responsáveis:**
- Tiago Scherrer Tavares de Lyra
- Arthur de Lima Sobreira
- Caua Nicolas Pereira de Oliveira


  ### 3. [Item 3]
**Discussão:**
- Finalização das issues da sprint 4 que estão em abertas, para o dia 16/06/2025. 

**Decisões:**
- Finalização da issue [#56](https://github.com/FGA0138-MDS-Ajax/2025.1-Algiz/issues/56), do backend;
- Finalização da issue [#61](https://github.com/FGA0138-MDS-Ajax/2025.1-Algiz/issues/61), do banco de dados;
- Finalização da issue [#62](https://github.com/FGA0138-MDS-Ajax/2025.1-Algiz/issues/62), do banco de dados;
- Finalização da issue [#63](https://github.com/FGA0138-MDS-Ajax/2025.1-Algiz/issues/62), do backend;
- Finalização da issue [#64](https://github.com/FGA0138-MDS-Ajax/2025.1-Algiz/issues/64), do banco de dados;
- Finalização da issue [#65](https://github.com/FGA0138-MDS-Ajax/2025.1-Algiz/issues/65), do backend.

**Responsáveis:**
- Diogo Oliveira Ferreira
- João Pedro Sampaio Maciel
- João Victor Sousa Soares e Silva
- Julia Oliveira Patricio
- Gabriel Augusto Vilarinho Viana Rocha
- Gabriel Pereira da Silva
- Rafael Siqueira Soares

   ### 4. [Item 4]
**Discussão:**
- Apresentação da release pro dia 16/06/2025.
  
**Decisões:**
- Utilização do figma e do site na apresentação, além disso, decidido a utilização de slides.

**Responsáveis:**
- Diogo Oliveira Ferreira
- Julia Oliveira Patricio
- Gabriel Augusto Vilarinho Viana Rocha
- Gabriel Pereira da Silva
- Mariana Ribeiro Santana Gonzaga


## Próxima Reunião
**Data:** 11/06/2025  
**Local:** Microsoft Teams  
**Horário:** 14:00  

