---
sidebar_label: "16/06/2025"
---

# Ata de Reunião

**Data:** 16/06/2025  
**Horário de Início:** 20:13  
**Horário de Término:** 20:40  
**Duração:**  27 minutos  
**Local:** Microsoft Teams

## Participantes

1. Arthur de Lima Sobreira
2. Caua Nicolas Pereira de Oliveira
3. Diogo Oliveira Ferreira
4. Gabriel Augusto Vilarinho Viana Rocha
5. Gabriel Pereira da Silva
6. João Victor Sousa Soares e Silva
7. Julia Oliveira Patricio
8. Rafael Siqueira Soares
9. Tiago Scherrer Tavares de Lyra

## Objetivos
- Discutir e decidir as próximas issues da reta final do projeto
- Reorganização das funcionalidades de cada programador

## Discussões e Decisões

### 1. Próximas etapas do projeto ( FrontEnd )
**Discussão:**
- Tópicos sobre quais funcionalidades iremos realizar, padronização do front-end 
- Seguir o padrão das telas realizadas no Figma, próximas páginas e pop-ups necessários, funcionalidades de documentos e cargos

**Decisões:**
- Devemos agilizar o processo visando a apresentação final do projeto em 3 semanas

**Responsáveis:**
- Arthur de Lima Sobreira, Caua Nicolas Pereira de Oliveira e Tiago Scherrer Tavares de Lyra

### 2. Review das histórias de usuário
**Discussão:**
- Revisão geral do progresso das U.S. do projeto
- Detalhamentos das hitórias de usuário de APIs ( #63 e #59 )
- Definição das próximas funcionalidades ( #104 e #105 )

**Decisões:**
- Redistribuição dos programadores
- Tarefas de APIs e Registro/Login priorizadas

**Responsáveis:**
- Gabriel Augusto Vilarinho Viana Rocha

## Próxima Reunião
**Data:** 18/06/2025  
**Local:** Microsoft Teams  
**Horário:** 20:00  
